【裁判字號】    89,上易,692
【裁判日期】    890608
【裁判案由】    竊盜
【裁判全文】
臺灣高等法院高雄分院刑事判決                    八十九年度上易字第六九二號
    上  訴  人  丙○○
    即  被  告
    選任辯護人  莊孝襄
右上訴人因竊盜案件，不服臺灣高雄地方法院八十九年度易字第二五號中華民國八
十九年二月十八日第一審判決（起訴案號：臺灣高雄地方法院檢察署八十八年度偵字
第二七四四八號），提起上訴，本院判決如左：
      主  文
原判決撤銷。
丙○○連續攜帶兇器竊盜，處有期徒刑捌月，緩刑伍年。
鑰匙壹把沒收。
    事  實
一、丙○○意圖為自己不法之所有，基於概括之犯意，先於民國八十八年四月三十日
    晚上九時許（起訴書誤載為八時許），在高雄市○○○路八０八號地下室，利用
    擔任該大樓管理員之機會，乘人不知，先以其所有之機車鑰匙一把，將乙○○所
    有置於該處之車牌號碼ＹＲＤ─六五八號、引擎號碼ＡＹ０三四九二五號之白色
    輕型機車一輛竊取；復因該車未掛車牌，丙○○隨即在上開處所，持其所有客觀
    上具有危險性可供行兇使用之螺絲起子一支，拆卸置於該處之張朝成所有供丁○○使用之車牌號碼ＶＹＴ─九三五號之機車車牌一面，得手後即將該車牌改掛於
    上開竊得之機車上，供自己騎用。嗣於八十八年十一月五日晚上六時三十分許，
    丙○○騎乘上開機車行經高雄市○○區○○路與鼎山街口，為警查獲，並扣得其
    所有供行竊犯罪使用之機車鑰匙一把。
二、案經高雄市政府警察局移送臺灣高雄地方法院檢察署檢察官偵查起訴。
    理  由
一、右揭竊取機車及車牌之事實，業據上訴人即被告丙○○供承不諱，而前揭機車為
    被害人乙○○所有，於八十八年四月三十日，在高雄市三民區○○○路八０八之
    一號地下室失竊；又前揭車牌為被害人張朝城所有供丁○○使用，亦停放在上開
    地下室，不知何時遭竊，於八十八年六月十日發現車牌失竊後，始向警方報案之
    事實，業據被害人乙○○、丁○○陳明在卷，顯見被告之自白核與事實相符，此
    外，復有車籍作業系統表、車牌失竊資料個別查詢報表、高雄市政府警察局三民
    第二分局車牌遺失證明單影本各一份、贓物認領保管收據二份附卷及機車鑰匙一
    把扣押可資佐証，罪証明確，被告丙○○之犯行堪以認定。
二、按刑法第三百二十一條第一項第三款之攜帶兇器竊盜罪，係以行為人攜帶兇器竊
    盜為其加重要件，此所謂兇器，其種類並無限制，凡客觀上足對人之生命、身體
    安全構成威脅，具有危險性之兇器均屬之，且祇須行竊時攜帶此種具有危險性之
    兇器為已足，並不以攜帶之初有行兇之意圖為必要。螺絲起子為足以殺傷人之生
    命、身體之器械，顯為具有危險性之兇器，最高法院七十九年臺上字第五二五三
    號著有判例，本件被告丙○○竊取前述車牌所攜帶之螺絲起子雖未扣案，惟就被
    告丙○○於原審所描繪之圖形觀之，其前端為尖形之金屬製品，是無論被告主觀
    上是否僅便利行竊然客觀上顯具有行兇之危險性，自屬兇器之一種。核被告丙○○竊取機車之行為，係犯刑法第三百二十條第一項之竊盜罪，其竊取車牌之行為
    ，係犯同法第三百二十一條第一項第三款之攜帶兇器竊盜罪，甲訴人認被告竊取
    車牌之行為，亦係犯刑法第三百二十條第一項之普通竊盜罪，尚有未洽，惟不妨
    基本事實之同一，起訴法條應予變更。被告丙○○二次竊取他人財物之犯行，時
    間緊密，所犯基本構成要件相同之罪名，顯係基於概括之犯意為之，為連續犯，
    應依刑法第五十六條之規定，以情節較重之攜帶兇器竊一罪論，並加重其刑。
三、原審予以論罪科刑，固非無見，惟查本件被告丙○○自警訊時迄本院審理中一再
    供稱係於民國八十八年四月三十日二十一時許，在高雄市三民區○○○路八０八
    之一號地下室，竊取上開丁○○所使用之車牌；而前揭車牌係被害人張朝城所有
    供丁○○使用，停放在高雄市三民區○○○路八０八之一號地下室，不知何時遭
    竊，於八十八年六月十日發現車牌失竊後，始向警方報案之事實，業據被害人丁○○於本院調查時陳明在卷，並有車牌失竊資料個別查詢報表僅載明報案時間為
    八十八年六月十日，未記載失竊時間可證，則被告丙○○所自白其係於民國八十
    八年四月三十日晚上九時許，利用擔任上開大樓管理員之機會，先竊取乙○○所
    有置於該處之白色輕型機車一輛，復因該車未掛車牌，隨即在上開處所，竊取丁○○所使用之機車車牌一面等情，核與事實相符，已如前述，原判決認定被告竊
    取機車車牌係在八十八年六月十日丁○○向警方報案時，尚與事實不符，已有未
    合，被告丙○○上訴意旨，以原審量刑過重，雖無理由，惟原判決既有上開可議
    ，仍應由本院予以撤銷改判，審酌被告丙○○所竊取之機車及車牌，價值不多，
    顯係一時貪念而犯罪，且犯後坦承犯行，態度尚稱良好等一切情狀，仍如原審量
    處有期徒刑八月。扣押之機車鑰匙一把為被告所有，且係供其竊取機車犯罪所用
    之物，已據被告供明在卷，依刑法第三十八條第一項第二款規定，併宣告沒收。
    至被告竊取車牌所用之螺絲起子一支，被告供稱已丟棄不知去向，為免執行之困
    難，不另宣告沒收。又被告丙○○前未曾受有期徒刑以上刑之宣告，有本院被告
    全國前案紀錄表附卷足憑，本件所竊取之機車及車牌，價值不多，顯因一時失慮
    ，偶罹刑典，事後已坦承犯行，深具悔意，經此刑之宣告後，應知警惕而無再犯
    之虞，本院認以暫不執行其刑為適當，併予宣告緩刑五年，用啟自新。
據上論斷，應依刑事訴訟法第三百六十九條第一項前段、第三百六十四條、第二百九
十九條第一項前段、第三百條，刑法第五十六條、第三百二十一條第一項第三款、第
七十四條第一款、第三十八條第一項第二款，判決如主文。
本案經檢察官林炳雄到庭執行職務。
中      華      民      國    八十九    年      六      月      八      日
                              臺灣高等法院高雄分院刑事第七庭
                                  審判長法官  王光照
                                        法官  黃仁松
                                    法官  黃憲文
右正本證明與原本無異。
不得上訴。
                                      書記官  黃全忠
中    華    民    國     八十九     年       六       月    十  二      日
附錄：本判決論罪科刑法條：
第三百二十一條第一項第三款
犯竊盜罪而有左列情形之一者，處六月以上五年以下有期徒刑：
三、攜帶兇器而犯之者。
                                                                        Ｆ


司法院資訊處製作；財團法人民間司法改革基金會備份。
